【裁判字號】    89,易,3572
【裁判日期】    891130
【裁判案由】    贓物
【裁判全文】
台灣台中地方法院刑事判決                        八十九年度易字第三五七二號
    公  訴  人  臺灣台中地方法院檢察署檢察官
    被      告  丙○○
                甲○○
右列被告等因贓物案件，經檢察官提起公訴（八十九年度偵字第一三七六一號），本
院判決如左：
    主  文
丙○○、甲○○收受贓物，累犯，各處有期徒刑肆月，如易科罰金，均以參佰元折算
壹日。
    事  實
一、丙○○有違反麻醉藥品管理條例、竊盜等罪，最近一次於八十六年間因犯侵占罪
    ，經本院判處有期徒刑十月確定，於八十八年五月十五日執行完畢；甲○○前曾
    違反麻醉藥品管理條例及妨害兵役等罪，最近一次於民國八十六年間曾違反麻醉
    藥品管理條例罪，經本院判處有期徒刑六月確定，於八十八年三月二日執行完畢
    ；均不知悔改，丙○○於不詳時間，不詳地點，明知不詳姓名人士所交付之車牌
    號碼ＳＭ－四二九一號自小客車一輛（經查證係乙○○所有，於八十九年七月三
    十一日在台中市○○街、梅亭街口失竊），係來歷不明之贓車，欲供己代步之用
    ，竟仍予以收受，復於八十九年八月九日二十時許，在台中縣神岡鄉○○路、中
    山路口，將之轉交給甲○○使用，甲○○明知該車屬來源不明之車輛，仍予以收
    受使用，嗣於同年八月十一日凌晨三時許，為警在台中縣神岡鄉○○路一七二０
    巷埋伏查獲。
二、案經台中縣警察局豐原分局報請臺灣臺中地方法院檢察署檢察官偵查起訴。
    理  由
一、訊據被告甲○○固不諱言收受上開自小客車之事實，惟矢口否認有何收受贓物之
    犯行，並辯稱：該自小客車係丙○○要求寄放住家附近空地，不知該車係贓車云
    云，被告丙○○亦矢口否認有何交付贓物予甲○○之事實，並辯稱：該自小客車
    係綽號「阿瑞」之朋友要求寄放，因附近無空地，遂暫寄放甲○○住處附近空地
    ，並由阿瑞將車停放該址，實不知該車係贓車云云。經查：（一）車牌號碼ＳＭ
    －四二九一號自小客車係被害人乙○○於八十九年七月三十一日在台中市○○街
    、梅亭街口遭竊，業據被害人乙○○在警訊中指述明白，復有贓物認領保管收據
    、車輛竊盜、車牌失竊資料個別查詢報表－－查詢車輛認可資料各一份在卷足資
    佐證，堪認系爭車輛係贓物無誤。（二）被告甲○○如何自被告丙○○處取得上
    開自小客車等情，已據被告甲○○於警訊及檢察官初次偵訊中供述甚詳，雖於檢
    察官提訊丙○○對質及本院審理中翻異前供，改稱係丙○○友人所交付，與丙○○無涉云云，然依被告甲○○自陳與丙○○之友人不相識及被告丙○○亦陳明伊
    與該綽號「阿瑞」者亦非熟識，不知其姓名及住處等情，再佐以上開自小客車之
    市價達數十萬元，衡諸常情，豈有隨意將車輛連同鑰匙交付僅一面之緣且彼此互
    不相識者之理，又交付上開自小客車者，被告甲○○既已同時取得該自小客車及
    鑰匙，苟交付者另有其人，被告甲○○豈有不稍加問及寄放者名號，以利趨辨日
    後連繫取車者之用，是以倘真交付車輛者另有其人，被告甲○○遭警查獲時，豈
    有不主動供出該利己事項，復於警訊及偵查中，猶大費周章，詳細闡述丙○○在
    何時、何地、如何交付自小客車之原委，卻對於收受車輛過程中，尚有另名綽號
    「阿瑞」者存在一節，略而不談之理。是以被告甲○○嗣雖翻異前供，所辯無非
    臨訟畏罪飾卸及迴護丙○○之詞，要無足採。（三）被告甲○○、丙○○對於上
    開車輛所使用之鑰匙一把，業經加工研磨，有扣案鑰匙一把可考，又被告丙○○
    自前手或被告甲○○自丙○○處陸續取得上開車輛時，均未一併取得該車之行車
    執照，衡諸一般車輛非等同消耗品，借用雙方對於日後如何返還、何時返還，若
    非彼此甚為熟識，亦或車輛本身與出借者無關聯，豈有尚未言明在先，即率爾出
    借之理，本件被告丙○○與其前手，及丙○○與被告甲○○間，彼此均非熟識，
    對於取得該車時，未一併取得行車執照，又前手未曾告知如何返還等與常理相違
    之行徑，再佐以連同車輛一併取得之鑰匙，係遭打磨過等情，則被告丙○○及甲○○於收受該車輛時，斷無不知該車係贓車之理，事證至臻明確，被告丙○○、
    甲○○二人犯行洵堪認定。
二、核被告丙○○、甲○○所為，均係犯刑法第三百四十九條第一項之收受贓物罪。
    被告丙○○前於八十六年間曾犯侵占罪，經本院判處有期徒刑十月確定，於八十
    八年五月十五日執行完畢，被告甲○○於八十六年間因違反麻醉藥品管理條例，
    經本院判處有期徒刑六月確定，於八十八年三月二日執行完畢，此有台灣台中地
    方法院檢察署刑案資料查註紀錄表二份在卷可按，於上開有期徒刑執行完畢後，
    五年以內再犯本件有期徒刑以上之罪，均為累犯，均應依刑法第四十七條規定加
    重其刑。爰審酌被告二人犯罪之動機、目的、手段、品行不佳，詳如前述，此有
    台灣台中地方法院檢察署刑案資料查註紀錄表二份在卷可按、所生危害及犯罪後
    之態度等一切情狀，各量處如主文所示之刑，並均諭知易科罰金之折算標準。扣
    案之鑰匙及撬鎖各一把，均非違禁物，且非為被告二人供犯罪所用之物，自無庸
    併予宣告沒收。
據上論斷，應依刑事訴訟法第二百九十九條第一項前段、刑法第三百四十九條第一項
、第四十七條、第四十一條、罰金罰鍰提高標準條例第一條前段、第二條，判決如主
文。
中    華    民    國      八十九      年    十一      月      三十      日
                                      台灣台中地方法院刑事第二庭
                                              法  官  林  靜  芬
右正本證明與原本無異。
如不服本判決，應於判決送達後十日內向本院提出上訴狀，上訴於臺灣高等法院臺中
分院(須附繕本)。
                                              書記官
中    華    民    國      八十九      年    十二      月        二      日
附錄論罪科刑實體法條文：
中華民國刑法第三百四十九條
 (普通贓物罪)
收受贓物者，處三年以下有期徒刑、拘役或五百元以下罰金。
搬運、寄藏、故買贓物或為牙保者，處五年以下有期徒刑、拘役或科或併科一千元以
下罰金。
因贓物變得之財物，以贓物論。


司法院資訊處製作；財團法人民間司法改革基金會備份。
